ko: 아트/엔터테인먼트 > 취미/예술 > 악기 > 현악기 > 기타: 어쿠스틱 기타; 베이스 기타; 클래식 기타; 전자 기타
sl-SI: Kultura in zabava > Hobiji in ustvarjalne umetnosti > Glasbila > Godala > Kitare: Akustične kitare; Bas kitare; Klasične kitare; Električne kitare
bg-BG: Изкуства и развлечения > Хобита и творчески изкуства > Музикални инструменти > Струнни инструменти > Китари: Акустични китари; Бас китари; Класически китари; Електрически китари
hu: Művészet és szórakoztatás > Hobbik és kreatív művészet > Hangszerek > Vonós hangszerek > Gitárok: Akusztikus gitárok; Basszusgitárok; Klasszikus gitárok; Elektromos gitárok
ja: 芸術・エンターテイメント > 趣味・コレクション > 楽器 > 弦楽器 > ギター: アコースティックギター; ベースギター; クラシックギター; エレキギター
fi: Taide ja viihde > Harrastukset ja taiteet > Soittimet > Jousisoittimet > Kitarat: Akustiset kitarat; Bassokitarat; Klassiset kitarat; Sähkökitarat
pl: Sztuka i rozrywka > Hobby i sztuki piękne > Instrumenty muzyczne > Instrumenty strunowe > Gitary: Gitary akustyczne; Gitary basowe; Gitary klasyczne; Gitary elektryczne
pt-BR: Artes e entretenimento > Hobbies e artes > Instrumentos musicais > Instrumentos de corda > Guitarras: Guitarras acústicas; Baixos; Guitarras clássicas; Guitarras elétricas
cs: Umění a zábava > Hobby, hudba a výtvarné umění > Hudební nástroje > Strunné nástroje > Kytary: Akustické kytary; Basové kytary; Klasické kytary; Elektrické kytary
lt-LT: Menai ir pramogos > Hobiai ir menai > Muzikos instrumentai > Styginiai instrumentai > Gitaros: Akustinės gitaros; Bosinės gitaros; Klasikinės gitaros; Elektrinės gitaros
vi: Nghệ thuật và giải trí > Sở thích và nghệ thuật sáng tạo > Nhạc cụ > Nhạc cụ bộ dây > Đàn ghi-ta: Đàn guitar mộc; Đàn guitar bass; Đàn guitar cổ điển; Đàn guitar điện
nl: Kunst en entertainment > Hobby's en creatieve vaardigheden > Muziekinstrumenten > Snaarinstrumenten > Gitaren: Akoestische gitaren; Basgitaren; Klassieke gitaren; Elektrische gitaren
nb: Kunst og underholdning > Hobby og kreativitet > Musikkinstrumenter > Strengeinstrumenter > Gitarer: Akustiske gitarer; Bassgitarer; Klassiske gitarer; Elektriske gitarer
el: Τέχνες & Ψυχαγωγία > Χόμπι & Δημιουργικές Τέχνες > Μουσικά όργανα > Έγχορδα όργανα > Κιθάρες: Ακουστικές κιθάρες; Bass Guitars; Κλασικές κιθάρες; Ηλεκτρικές κιθάρες
ru: Искусство и развлечения > Хобби и творчество > Музыкальные инструменты > Струнные инструменты > Гитары: Акустические гитары; Бас-гитары; Классические гитары; Электрогитары
de: Kunst & Unterhaltung > Hobby & Kunst > Musikinstrumente > Saiteninstrumente > Gitarren: Akustikgitarren; Bassgitarren; Klassische Gitarren; E-Gitarren
fr: Arts et loisirs > Loisirs et arts créatifs > Instruments de musique > Instruments à cordes > Guitares: Guitares acoustiques; Guitares basses; Guitares classiques; Guitares électriques
tr: Sanat ve Eğlence > Hobiler ve Sanatsal Çalışmalar > Müzik Aletleri > Telli Çalgılar > Gitarlar: Akustik Gitarlar; Bas Gitarlar; Klasik Gitarlar; Elektro Gitarlar
zh-CN: 艺术与娱乐 > 爱好/艺术创作 > 乐器 > 弦乐器 > 吉他: 原声吉他; 低音吉他; 古典吉他; 电吉他
zh-TW: 藝術/娛樂 > 嗜好和創作藝術 > 樂器 > 弦樂 > 吉他: 原聲吉他; 貝斯; 古典吉他; 電吉他
sk-SK: Umenie a zábava > Záľuby a tvorivé dielne > Hudobné nástroje > Sláčikové nástroje > Gitary: Akustické gitary; Basgitary; Klasické gitary; Elektrické gitary
th: ศิลปะและความบันเทิง > งานอดิเรกและศิลปะสร้างสรรค์ > เครื่องดนตรี > เครื่องสาย > กีต้าร์: กีตาร์อะคูสติก; กีตาร์เบส; กีตาร์คลาสสิก; กีตาร์ไฟฟ้า
es: Arte y ocio > Hobbies y artes creativas > Instrumentos musicales > Instrumentos de cuerda > Guitarras: Guitarras acústicas; Bajos; Guitarras clásicas; Guitarras eléctricas
ro-RO: Artă și divertisment > Hobby-uri și artă > Instrumente muzicale > Instrumente cu coarde > Chitare: Chitare acustice; Chitare bas; Chitare clasice; Chitare electrice
en: Arts & Entertainment > Hobbies & Creative Arts > Musical Instruments > String Instruments > Guitars: Acoustic Guitars; Bass Guitars; Classical Guitars; Electric Guitars
sv: Konst och underhållning > Hobby och skapande > Musikinstrument > Stränginstrument > Gitarrer: Akustiska gitarrer; Basgitarrer; Klassiska gitarrer; Elektriska gitarrer
da: Kunst og underholdning > Hobby og håndarbejde > Musikinstrumenter > Strengeinstrumenter > Guitarer: Akustiske guitarer; Basguitarer; Klassiske guitarer; Elektriske guitarer
pt-PT: Artes e lazer > Passatempos e artes criativas > Instrumentos musicais > Instrumentos de corda > Guitarras: Guitarras acústicas; Baixos; Guitarras clássicas; Guitarras elétricas
it: Arte e svago > Hobby e arti creative > Strumenti musicali > Strumenti a corda > Chitarre: Chitarre acustiche; Bassi; Chitarre classiche; Chitarre elettriche
hr-HR: Umjetnost i zabava > Hobiji i kreativne umjetnosti > Glazbala > Gudački instrumenti > Gitare: Akustične gitare; Bas gitare; Klasične gitare; Električne gitare